臺灣橋頭地方法院刑事判決　
111年度審侵訴字第12號
公  訴  人  臺灣橋頭地方檢察署檢察官
被      告  陳佩君


上列被告因妨害性自主罪案件，經檢察官提起公訴（110年度偵
字第14224號），被告於準備程序中就被訴事實為有罪之陳述，
經告知簡式審判程序之旨，並聽取被告與公訴人之意見後，合議
庭裁定由受命法官進行簡式審判程序，判決如下：
    主  文
乙○○犯對於十四歲以上未滿十六歲之男子為性交罪，共貳拾肆罪
，各處有期徒刑參月。應執行有期徒刑壹年陸月。緩刑參年。緩
刑期間付保護管束，並禁止對兒童及少年實施兒童及少年性剝削
防制條例、刑法妨害性自主罪章所定之不法侵害行為。
    事  實
一、乙○○於民國109年2月間，結識代號AV000-A110272號之少年（9
    4年5月生，真實姓名年籍資料詳卷，下稱甲男），進而交往成
    為男女朋友，乙○○明知甲男就讀國中三年級，係14歲以上未
    滿16歲之男子，年少懵懂，性自主能力及判斷能力均尚未成熟
    ，竟基於與14歲以上未滿16歲男子為性交之犯意，自109年6
    月起至110年1月止，以每月3次之頻率，分別在乙○○位於高
    雄市旗山區租屋處房間內，或甲男位於高雄市杉林區住處房
    間內，均徵得甲男之同意，使甲男之生殖器與其陰道接合之
    方式，與甲男合意為性交行為共計24次。嗣因甲男之父即代
    號AV000-A110272A號之男子（真實姓名年籍資料詳卷，下稱A
    男）於110年8月上旬，經由社工人員之告知，得知乙○○懷有
    甲男之胎兒，進而提出告訴，始查悉上情。
二、案經A男訴由高雄市政府警察局婦幼警察隊報告臺灣橋頭地
    方檢察署檢察官偵查起訴。
    理  由
一、按「行政機關、司法機關及軍法機關所製作必須公示之文書
    ，不得揭露被害人之姓名、出生年月日、住居所及其他足資
    識別被害人身分之資訊」、「行政機關及司法機關所製作必
    須公開之文書，除前項第三款或其他法律特別規定之情形外
    ，亦不得揭露足以識別前項兒童及少年身分之資訊」，性侵
    害犯罪防治法第12條第2項、兒童及少年福利與權益保障法
    第69條第2項分別定有明文。本件被告乙○○經檢察官以刑法
    第227條第3項對於14歲以上未滿16歲之男子為性交罪嫌提起
    公訴，且被害人甲男為14歲以上未滿16歲之少年，因本院製
    作之本案判決屬必須公示之文書，為避免被害人身分遭揭露
    ，依上開規定，對被害人、被害人之父A男、被害人之母即
    代號AV000-A110272B之女子（真實姓名年籍資料詳卷，下稱B
    女）真實姓名及年籍、地址等足資識別身分之資訊均予隱匿
    ，而以代號或上開稱謂為之。
二、本件被告所均犯非為死刑、無期徒刑、最輕本刑為3 年以上
    有期徒刑之罪或高等法院管轄之第一審案件，而於準備程序
    進行中，被告就被訴事實為有罪之陳述，經法官告知簡式審
    判程序之旨，並聽取當事人之意見後，合議庭裁定由受命法
    官獨任進行簡式審判程序，是本案之證據調查，依刑事訴訟
    法第273條之2規定，不受同法第159條第1項、第161條之2、
    第161條之3、第163條之1及第164條至第170條規定之限制，
    合先敘明。
三、上揭事實，業據被告於警偵訊、本院準備程序及審理時均坦
    承不諱（見警卷第2至4頁；偵卷第17至18、27頁；院卷第34
    至35、98、100頁），核與證人甲男（見警卷第13至17頁；
    偵卷第22至23頁）、證人A男（見警卷第24至25頁；偵卷第2
    3頁）於警詢及偵查中之證述情節相符，並有被害人手繪現
    場圖2張（見警卷第22至23頁）、個人戶籍資料（完整姓名
    ）查詢結果1份（置於彌封袋內）、法務部調查局DNA鑑識實
    驗室111年1月10日調科肆字第11003396960號鑑定書1份（見
    偵卷第37至43頁）、告訴人己身一親等資料1份、甲男及A男
    之代號與真實姓名對照表、甲男身分證影本、性侵害案件減
    少被害人重複陳述作業訊前訪視紀錄表、性侵害案件通報表
    （均置於彌封袋內）附卷可稽，足見被告上揭自白與事實相
    符。綜上，本件事證明確，被告前揭犯行均堪認定，俱應依
    法論科。
四、論罪科刑
(一)核被告所為，均係犯刑法第227條第3項對於14歲以上未滿16
    歲之男子為性交罪。被告所為之上開犯行，雖係成年人故意
    對少年犯罪，然既有前開規定以被害人之年齡為處罰之特殊
    要件，依兒童及少年福利與權益保障法第112條第1項但書規
    定，自無再按該條項前段規定加重其刑之餘地，附此敘明。
    又被告所犯上開24次犯行間，犯意各別，行為互殊，應予分
    論併罰。
(二)爰審酌被告明知被害人係14歲以上未滿16歲之人，心智發育
    尚未完全健全，性觀念不成熟，在雙方交往期間，未加愛護
    珍惜甲男，竟貪圖一己私慾而與被害人發生24次性交行為，
    影響被害人之身心健康與人格發展，行為實有可議；惟念及
    被告前無因犯罪而受科刑之紀錄，有臺灣高等法院被告前案
    紀錄表1份在卷可查（見院卷103頁），素行尚可，且於案發
    後始終坦承犯行，並與被害人及其法定代理人即A男、B女調
    解成立，經其等請求給予被告從輕量刑及緩刑之宣告，此有
    本院調解筆錄及刑事陳述狀（見院卷第77、79至80頁）在卷
    可佐，堪認被告已知所悔悟，犯後態度良好；兼衡被告犯罪
    之動機、目的、手段，暨其自陳國中畢業之智識程度、目前
    在飯店擔任房務員、月收入約新臺幣26,000元、經濟狀況普
    通、需扶養其與被害人所生子女（見院卷第100頁）等一切
    情狀，分別量處如主文所示之刑。另衡酌被告對於被害人性
    交犯行之犯罪時間發生在109年6月間起至110年1月間止、以
    每月3次之頻率，次數共24次，均係出於滿足私慾之犯罪動
    機，對象均為同一人，所侵害法益之同質性較高，對法益侵
    害之加重效應尚非重大等情，如以實質累加之方式定應執行
    刑，則處罰之刑度顯將超過其行為之不法內涵，而違反罪責
    原則，及考量因生命有限，刑罰對被告造成之痛苦程度，係
    隨刑度增加而生加乘效果，而非以等比方式增加，是則以隨
    罪數增加遞減其刑罰之方式，當足以評價被告行為之不法性
    之法理（即多數犯罪責任遞減原則），依刑法第50條第1項
    前段規定，就被告所犯上開24罪，合併定如主文後段所示之
    應執行刑。
(三)被告未曾因故意犯罪受有有期徒刑以上刑之宣告，有前引之
    被告前案紀錄表1份在卷可查，犯後已坦承犯行，並與被害
    人及其法定代理人調解成立，並據其等請求給予被告緩刑宣
    告，業如前述，足認被告顯有悔悟之心，其因一時失慮，致
    罹刑典，信經此偵審程序及科刑程序後，當知所警惕，要無
    再犯之虞，因認暫不執行其刑為當，爰依刑法第74條第1項
    第1款之規定，併予宣告緩刑3年，以啟自新。另按兒童及少
    年福利與權益保障法第112條之1第1項、第2項規定：「成年
    人故意對兒童及少年犯兒童及少年性剝削防制條例、刑法妨
    害性自主罪章、殺人罪章及傷害罪章之罪而受緩刑宣告者，
    在緩刑期內應付保護管束。」、「法院為前項宣告時，得委
    託專業人員、團體、機構評估，除顯無必要者外，應命被告
    於付保護管束期間內，遵守下列一款或數款事項：一、禁止
    對兒童及少年實施特定不法侵害之行為。二、完成加害人處
    遇計畫。三、其他保護被害人之事項」。查被告本件所犯，
    係成年人故意對少年犯刑法妨害性自主罪章之罪，應依兒童
    及少年福利與權益保障法第112條之1第1項規定，併諭知被
    告於緩刑期間付保護管束，並依同條第2項第1款之規定，命
    被告遵守「禁止對兒童及少年實施兒童及少年性剝削防制條
    例、刑法妨害性自主罪章所定之不法侵害行為」之事項，期
    使被告於保護管束期間確切省思其行為所造成之危害，並深
    自惕勵，避免任何再犯，倘被告於緩刑期間更犯他罪，或未
    遵守本院所定之負擔，依法得撤銷緩刑，執行原宣告之刑，
    併此敘明。
本案經檢察官甲○○提起公訴，檢察官李門騫到庭執行職務。
中　　華　　民　　國　　111 　年　　8 　　月　　30　　日
                  刑事第四庭    法　官  馮君傑
以上正本證明與原本無異。
如不服本判決應於收受判決後 20 日內向本院提出上訴書狀，並
應敘述具體理由。其未敘述上訴理由者，應於上訴期間屆滿後20
 日內向本院補提理由書 (均須按他造當事人之人數附繕本)「切
勿逕送上級法院」。
中　　華　　民　　國　　111 　年　　8 　　月　　30　　日
                                書記官  謝怡貞
附錄本案論罪科刑法條： 
中華民國刑法第227條
（未成年人）
對於未滿十四歲之男女為性交者，處3年以上10年以下有期徒刑
。
對於未滿十四歲之男女為猥褻之行為者，處6月以上5年以下有期
徒刑。
對於十四歲以上未滿十六歲之男女為性交者，處7年以下有期徒
刑。
對於十四歲以上未滿十六歲之男女為猥褻之行為者，處3年以下
有期徒刑。
第1項、第3項之未遂犯罰之。